【裁判字號】    92,訴,5
【裁判日期】    920902
【裁判案由】    毒品危害防制條例
【裁判全文】
臺灣士林地方法院刑事判決                              九十二年度訴字第五號
    公  訴  人  臺灣士林地方法院檢察署檢察官
    被      告  丙○○
    指定辯護人  本院公設辯護人  姜惠如
右列被告因毒品危害防制條例案件，經檢察官提起公訴（九十一年度偵緝字第六九七
號），本院判決如左：
    主  文
丙○○連續轉讓第二級毒品，累犯，處有期徒刑玖月。
其餘被訴販賣第二級毒品部分，無罪。
    事  實
一、丙○○曾有多次犯罪紀錄，最後一次係因違反麻醉藥品管理條例案件，經臺灣士
    林地方法院判處有期徒刑六月確定，於民國八十八年三月二十六日易科罰金執行
    完畢。詎仍不知悔改，明知安非他命係第二級毒品，業經毒品危害防制條例列管
    在案，不得販賣、轉讓或持有，竟基於轉讓安非他命之概括犯意，於八十九年六
    月九日晚上十時許，受乙○○之託，替其購買安非他命，丙○○先向綽號「阿華
    」之不詳真實姓名成年男子購買一包新台幣（以下同）二千元之第二級毒品安非
    他命後，再於台北市北投區捷運站旁之超商前，以原價轉讓與乙○○施用；俟約
    半小時後，再承前轉讓安非他命之概括犯意，再以同樣方式於相同地點，再轉讓
    二千元之安非他命一包與乙○○施用。
二、案經台北市政府警察局中正第一分局移送臺灣士林地方法院檢察署檢察官偵查起
    訴。
    理  由
一、訊據被告丙○○對於前揭事實供承不諱，供稱：「甲○○與我是朋友......，而
    乙○○是甲○○當兵時同梯的朋友，有一次，甲○○人在南部，乙○○打電話叫
    甲○○幫他拿安非他命，因為甲○○人在南部，不方便，所以甲○○打電話拜託
    我，向我的一個朋友綽號阿華拿安非他命給乙○○，那天晚上拿了兩次。」、「
    是在北投捷運站對面的麥當勞。」、「（是否認識乙○○？）他是甲○○的朋友
    ，他與我約在那邊，他打電話給我，說要買兩千元，我再打電話向我的朋友阿華
    購買一包兩千元，我向阿華拿了再拿給乙○○。」、「（那天晚上兩次，另一次
    幾點？）乙○○說買一包不夠，過了半小時以後，他又打電話給我，又買壹包兩
    千元，我再以同樣方法、相同地點交給他。」等語（見九十二年六月十七日訊問
    筆錄），核與乙○○於臺灣士林地方法院檢察署八十九年度偵字第六二七八號偵
    查實證述情節相符，復經證人甲○○於本院訊問時證稱：「（最後一次乙○○在
    北投捷運站交貨那件事你是否清楚？）當時因為我剛好到台南送貨，然後乙○○
    打電話問我有沒有辦法，所以我給他丙○○的電話，讓他們互通。」等語屬實。
    被告嗣雖改稱當天是受乙○○之託，約其在北投捷運站等候，伊再載「阿華」前
    去賣安非他命給乙○○，安非他命由「阿華」直接交給乙○○，伊只是純粹幫忙
    聯絡云云，顯是避重就輕之詞，不足採取，本件事証明確，被告犯行洵堪認定，
    應依法論科。
二、查被告轉讓第二級毒品，核犯毒品危害防制條例第八條第二項之轉讓販賣第二級
    毒品安非他命罪，其持有第二級毒品安非他命之犯行為轉讓之犯行所吸收，不另
    論罪，又其先後二次之轉讓犯行，時間緊接，所犯罪名相同，顯係出於概括之犯
    意為之，為連續犯，爰依刑法第五十六條之規定以一罪論，並加重其刑。原起訴
    法條認被告係犯同條例第四條第二項之販賣第二級毒品罪，蒞庭檢察官亦認係犯
    幫助販賣第二級毒品罪，然查被告向「阿華」購入之行為，既非在意圖販賣，其
    主觀上與「阿華」對於販賣行為亦無犯意之聯絡，純係受乙○○之託，先向「阿
    華」購買，再以原價轉讓與乙○○，其起訴法條即有未恰，應予變更。次查被告
    丙○○曾有多次犯罪紀錄，最後一次係因違反麻醉藥品管理條例案件，經臺灣士
    林地方法院判處有期徒刑六月確定，於民國八十八年三月二十六日易科罰金執行
    完畢，有台灣高等法院被告全國前案紀錄表一紙在卷足憑，其於有期徒刑執行完
    畢後五年內再犯有期徒刑以上之本罪，為累犯，應依法遞加重其刑。爰審酌被告
    犯罪之動機、目的、手段，犯罪時所受之刺激及其品性、生活狀況、智識程度、
    犯罪所生之損害，及犯罪後態度等一切情狀，量處如主文所示之刑。
三、公訴意旨另以：被告丙○○意圖營利，基於販賣第二級毒品安非他命之概括犯意
    ，自八十九年四月間起至同年五月中旬止，以每包新台幣（下同）五百元至二千
    元不等之價格，在台北市北投區新北投捷運站旁，連續十次出售安非他命予甲○○（業經判刑確定），再由甲○○以相同之價格，送至台北縣板橋市○○路○段
    一九七巷二十一弄十一之二號三樓乙○○住處，供乙○○施用。因認被告涉犯毒
    品危害防制條例第四條第二項之販賣第二級毒品安非他命罪嫌，蒞庭檢察官認至
    少亦犯幫助販賣第二級毒品安非他命罪嫌云云。
（一）按犯罪事實應依證據認定之，無證據不得推定其犯罪事實。又不能證明被告犯
      罪者，應諭知無罪之判決，刑事訴訟法第一百五十四條、第三百零一條第一項
      分別定有明文。另按事實之認定，應憑證據，如未能發現相當證據，或證據不
      足以證明，自不能以推測或擬制之方法，為裁判基礎；且被告否認犯罪事實所
      持之辯解，縱屬不能成立，仍非有積極證據足以證明其犯罪行為，不能遽為有
      罪之認定，最高法院分別著有四十年度臺上字第八六號判例、三十年度上字第
      一八三一號判例可資參照。
（二）本件公訴人認被告涉有上開犯行，無非係以被告丙○○於警訊中之陳述、證人
      甲○○、乙○○於八十九年度偵字第六二七八號之陳述即被告與甲○○、乙○○之通話明細表一份為其論據。
（三）訊據被告丙○○矢口否認前揭犯行，辯稱：我們（指被告與甲○○）一起出錢
      去買，買回來後，他家不能用，所以到我家用，我們吸完以後，剩下的再一個
      人分一半，他是否把分到的部分賣給乙○○，我就不清楚等語。
（四）經查證人甲○○於本院經交付詰問證稱：「我不是向他（指被告）買，而是要
      他幫忙問他朋友有沒有，請他幫我買，因為我們當初都是一起吸食。」、「（
      怎樣幫忙？）我打電話跟他講，問他有沒有辦法拿，他問我身上有多少錢，舉
      例來說，如果我說約有五百元，就問他身上是否還有五百元，我們就湊壹仟元
      ，和他一起共同購買。」、「因為他有一個朋友好像從嘉義上來的，都是他朋
      友拿過來的，他那個朋友那時好像都住在他那邊，所以我才會都打電話給他，
      請他向他朋友買。」、「（警訊時你說都與乙○○共同出資向丙○○買，但都
      是由他朋友送到新北投捷運站的麥當勞等陳述，是否屬實？）當初我不是這樣
      說的，當初我說的是我先打電話找丙○○，因為還是要透過他，再向他朋友拿
      ，所以當初寫的有出入，因為據我所說，他朋友寄住在他家，他的朋友綽號好
      像叫阿華，他所開的車為福特的車子。」、「（乙○○說他的安非他命都是向
      你拿的，你再向阿賢拿的，是否如此？）是我打給阿賢沒有錯，但據我所知，
      那些安非他命不是丙○○所有，是丙○○找阿華拿的，是阿華從嘉義帶上來的
      。」等語，次查證人乙○○於於八十九年度偵字第六二七八號，在八十九年七
      月二十四日偵訊時雖證稱：伊透過甲○○向被告購買安非他命約十次，最後一
      次是伊在北投捷運站親自向被告拿取等語，（最後一次親自向被告拿取之犯行
      ，已判決如前述）其透過甲○○向被告購買安非他命之部分，因非親自向被告
      購買，而係經過甲○○告知，此部份屬傳聞證據，並無證據能力，併此敘明。
      是被告所辯，核與證人甲○○之證詞大致相符，自堪信為真實。綜上所述，足
      徵被告主觀上與綽號「阿華」之男子並無販賣第二級毒品安非他命之犯意聯絡
      ，純係為自己購買及幫助證人甲○○吸食安非他命，而向綽號「阿華」之男子
      購買安非他命，此外並無任何積極證據足資證明被告有販賣或幫助販賣第二級
      毒品安非他命之犯行，此部份罪證不足，自應為無罪判決之諭知。至於被告是
      否另涉幫助施用第二級毒品罪，與本案之基本犯罪事實不同，本院自無從變更
      起訴法條審理，應由檢察官另行起訴。
據上論斷，應依刑事訴訟法第二百九十九條第一項前段、第三百條、毒品危害防制條
例第八條第二項，刑法第十一條、第五十六條、第四十七條，判決如主文。
本案經檢察官林聰良到庭執行職務。
中      華      民      國      九十二      年    九    月    二    日
                                臺灣士林地方法院刑事第一庭
                                          法  官  張  國  棟
右正本證明與原本無異。
如不服本判決，應於判決送達後十日內，向本院提出上訴狀。
                                          書記官  蔡  佳  君
中      華      民      國      九十二      年    九    月    三    日
附錄本案論罪科刑法條全文
毒品危害防制條例第八條第二項
轉讓第二級毒品者，處六月以上五年以下有期徒刑，得併科新台幣七十萬元以下罰金
。


司法院資訊處製作；財團法人民間司法改革基金會備份。
